臺灣高等法院刑事裁定
111年度聲字第1659號
聲  請  人  臺灣高等檢察署檢察官
受  刑  人  周柏宇



上列聲請人因受刑人數罪併罰有二裁判以上，聲請定其應執行之
刑（聲請案號：臺灣高等檢察署111年度執聲字第735號），本院
裁定如下：
    主  文
周柏宇犯如附表所示各罪所處之刑，應執行有期徒刑拾壹年。
    理  由
一、聲請意旨略以：受刑人周柏宇因違反毒品危害防制條例等數
    罪，先後經判決確定如附表，應依刑法第50條第2項、第53
    條、第51條第5款規定，定其應執行之刑，爰依刑事訴訟法
    第477條第1項之規定聲請定應執行之刑等語。
二、按裁判確定前犯數罪者，併合處罰之，而數罪併罰有二以上
    裁判者，應定其應執行之刑，其宣告多數有期徒刑者，於各
    刑中之最長期以上，各刑合併之刑期以下，並其刑期，但不
    得逾30年，刑法第50條第1項前段、第53條、第51條第5款分
    別定有明文。又刑法第50條關於數罪併罰規定，業於民國10
    2年1月23日修正公布，自同年月25日起施行，將裁判確定前
    犯數罪而有該法條修正後第1項但書所定「得易科罰金之罪
    與不得易科罰金之罪。得易科罰金之罪與不得易服社會勞
    動之罪。得易服社會勞動之罪與不得易科罰金之罪。得易
    服社會勞動之罪與不得易服社會勞動之罪」之情形者，明定
    不得併合處罰，以避免不得易科罰金之罪與得易科罰金之罪
    合併而造成得易科罰金之罪無法單獨易科罰金之結果；此外
    ，復於該法條第2項修正增列「前項但書情形，受刑人請求
    檢察官聲請定應執行刑者，依第51條規定定之」規定，賦予
    受刑人選擇仍按刑法第51條規定以定執行刑之權利。另數罪
    併罰中之一罪，依刑法規定得易科罰金，若因與不得易科之
    他罪併合處罰結果而不得易科罰金時，原可易科部分所處之
    刑，自亦無庸為易科折算標準之記載（司法院釋字第144號
    、第679號解釋意旨參照）。次按數罪併罰之數刑罰有部分
    縱已執行完畢，於嗣後與他罪合併定執行刑，乃由檢察官換
    發執行指揮書執行應執行刑時，其前已執行之有期徒刑部分
    ，應予扣除而已，非謂此種情形即不符數罪併罰要件（最高
    法院104年度台抗字第907號裁定意旨參照）。
三、經查：
　㈠本件受刑人周柏宇因犯如附表編號1至5所示之罪，先後經判
    處如附表編號1至5所示之刑，均經分別確定在案，且各罪均
    為裁判確定前所犯，有各該刑事判決書附卷可憑。其中受刑
    人所犯如附表編號2、3所示之罪所處之刑得易科罰金，附表
    編號1、4、5所示之罪所處之刑則不得易科罰金，原不得合
    併定應執行刑。然查：受刑人業已請求檢察官就附表各編號
    所示之罪合併聲請定應執行刑，此有「臺灣臺北地方檢察署
    依102年1月23日修正之刑法第50條調查受刑人是否聲請定應
    執行刑調查表」在卷可稽（見本院卷第11頁），合於刑法第
    50條第2項之規定，另經本院111年5月12日函詢受刑人表示
    意見，經受刑人回覆略以本件聲請定刑之部分執行狀況，部
    分案件都是判決確定前已執行完畢云云，有本院函文、送達
    證書、陳述意見狀附卷可參（見本院卷第159頁至第163頁）
    ，是檢察官就附表所示各編號之罪聲請合併定應執行刑，核
    無不合，應予准許。
　㈡爰審酌本件內部性及外部性界限，及受刑人所犯如附表所示
    各罪之犯罪類型(編號1、2、3為施用毒品；編號4、5為販賣
    毒品)、動機、態樣、侵害法益之性質同類、行為次數、時
    間近接，非難評價之重複性較高等情狀，復就其所犯之罪整
    體評價其應受矯治之程度，並兼衡刑罰經濟與公平、比例等
    原則，以及就附表編號1、2部分，前經定應執行有期徒刑1
    年7月；附表編號4至5部分與另施用第一級毒品罪(經判處有
    期徒刑10月)，前經本院以108年度上更一字第22號判決定應
    執行有期徒刑10年，該案再經最高法院以110年度台上字第5
    36號判決，就附表編號4至5部分上訴駁回，另施用第一級毒
    品部分撤銷，並就撤銷部分諭知不受理均確定（見本院卷第
    39頁至第70頁），自應就此情予以審酌（是就附表編號1至2
    部分前經定應執行刑為1年7月，4至5部分與另施用第一級毒
    品部分前經定應執行有期徒刑10年），以及前於定其應執行
    刑時，各已給予相當之折扣等情狀，爰定其應執行之刑如主
    文所示。至受刑人所犯如附表編號2、3所示之罪，原雖得易
    科罰金，惟因與不得易科罰金之如附表編號1、4、5所示之
    罪併合處罰結果而不得易科罰金時，即無庸為易科罰金之記
    載。另因本件受刑人所犯附表編號1至3所示之刑雖已執行完
    畢，有本院被告前案紀錄表附卷可稽，惟附表編號1至3所示
    之罪與附表編號4至5所示之罪既合於數罪併罰之要件，揆諸
    前揭說明，仍應就附表編號1至5所示罪所處之刑，合併定應
    執行刑，僅生檢察官於指揮執行時，扣除其前已執行之有期
    徒刑部分，併予敘明。
據上論斷，應依刑事訴訟法第477條第1項，刑法第53條、第51條
第5款、第50條第1項但書、第2項，裁定如主文。
中　　華　　民　　國　　111 　年　　5 　　月　　30　　日
                  刑事第二十庭  審判長法　官  王復生
　　　　　　　　　　　　　　　　　　　法　官  張紹省
　　　　　　　　　　　　　　　　　　　法　官  蕭世昌
以上正本證明與原本無異。
如不服本裁定，應於收受送達後5日內向本院提出抗告狀。
                                      書記官　吳建甫
中　　華　　民　　國　　111 　年　　5 　　月　　30　　日
附表：受刑人周柏宇定應執行刑案件一覽表
編      號  1 2 3 罪      名  毒品危害防制條例 毒品危害防制條例 毒品危害防制條例 宣  告  刑  有期徒刑8月 (共2罪) 有期徒刑6月 有期徒刑6月 犯 罪 日 期  105.12.1 105.12.1 不詳時間～ 106.1.26 106.2.22 偵查機關案號  臺北地檢105年度 毒偵字第4750號 臺北地檢106年度 毒偵字第667號 臺北地檢106年度 毒偵字第935號 最後 事實審 法院 臺北地院 臺北地院 臺灣高院  案號 106年度訴字 第354號 106年度訴字 第399號 106年度上訴字 第2502號  判決日期 106.9.15 106.9.27 107.6.26 確定 判決 法院 臺北地院 臺北地院 臺灣高院  案號 106年度訴字 第354號 106年度訴字 第399號 106年度上訴字 第2502號  判決確定日期 106.10.12 106.10.17 107.6.26 是否為得易科罰金之案件  否 是 是 備       註  臺北地檢106年度執字第8065號(應執行有期徒刑1年2月) 臺北地檢106年度 執字第9148號 臺北地檢107年度 執字第5932號 (已執畢)   編號1、2經臺北地院107年度聲字第810號定應執行有期徒刑1年7月(已執畢)   

編      號  4 5 罪      名  毒品危害防制條例 毒品危害防制條例 宣  告  刑  有期徒刑7年8月 有期徒刑8年 (共3罪) 犯 罪 日 期  105.8.31 105.9.2 105.9.3 105.9.28 偵查機關案號  臺北地檢106年度 毒偵字第935號 臺北地檢106年度 毒偵字第935號 最後 事實審 法院 臺灣高院 臺灣高院  案號 108年度上更一字 第22號 108年度上更一字 第22號  判決日期 109.4.16 109.4.16 確定 判決 法院 最高法院 最高法院  案號 110年度台上字 第536號 110年度台上字 第536號  判決確定日期 110.6.9 110.6.9 是否為得易科罰金之案件  否 否 備       註  臺北地檢110年度 執字第3094號 臺北地檢110年度 執字第3094號